臺灣高等法院臺南分院民事裁定　94年度抗字第526號
抗　告　人　甲○○
上列抗告人與債權人新生資產管理股份有限公司間拍賣抵押物強
制執行聲明異議事件，對於民國94年11月2日臺灣雲林地方法院
裁定（94年度執字第10562號），提起抗告，本院裁定如下：
      主      文
抗告駁回。
抗告程序費用由抗告人負擔。
      理      由
一、本件抗告人於原法院聲明及於本院抗告意旨略以：抗告人所
    有坐落雲林縣北港鎮○○段765-3等9筆土地，經原裁定法院
    核定第一次拍賣底價，竟以前案（93年執字第8833號）第三
    次拍賣之底價新台幣（下同）32,373,000元，為本次拍賣底
    價。而該價額比前案第一次拍賣底價減少2000多萬，甚至比
    今年之公告現值為低，顯不公平，而有重新提高，即按公告
    現值加四成至五成核定底價之必要，爰依法聲明異議云云。
二、按拍賣不動產，執行法院應命鑑定人就該不動產估定價格，
    經核定後，為拍賣最低價額。又依特別變賣程序公告三個月
    而無人應買，債權人亦不願承受，或債權人聲請再減價拍賣
    ，而無人應買。結案後，債權人又對同一不動產聲請強制執
    行，並引用前案之鑑價報告，直接參酌上次最後一拍之價格
    ，作為本案第一次拍賣底價，執行法院經詢價程序後，得准
    許之。且核定拍賣最低價額乃屬執行法院之職權，而執行法
    院核定最低拍賣價額，除參考鑑定人所提出之估定價格外，
    尚須斟酌該不動產之實際狀況，債權人及債務人之利益；最
    低拍賣價額核定後，當事人即不得任意指摘為不當或指為估
    價過低（參照最高法院22年抗字第561號判例、88年台抗字
    第13號裁定及司法業務研究會第49期第23則）。
三、經查本件執行法院所執行抗告人所有坐落雲林縣北港鎮○○
    段765-3等9筆土地，前經原執行法院93年度執字第8833號執
    行在案，該案經二次減價拍賣（三次拍賣）而未拍定，債權
    人不願承受，執行法院依特別拍賣程序以最低總價29,141,0
    00元為公告應買，於94年4月15日公告期滿無人應買，而視
    為撤回該不動產之執行。前案債權人再於94年9月21日對前
    開不動產聲請本件強制，並聲請參酌前案第三次拍賣價格，
    作為本案第一次拍賣底價，原執行法院參酌本件不動產之價
    值及本件詢價期日距前次無人應買之時間僅數個月而已，且
    其間之不動產行情並無明顯變動，而參考前案第三次拍賣底
    價，而核定本件最低價格之總價為32,373,000元，此價格尚
    高於前案特別拍賣之最低價格，是本件拍賣最低總價並無與
    標的價值顯不相當之情形。況所定之拍賣底價，僅在限制投
    標人出價之底限，其最高價額並無限制，完全由市場機能決
    定，如債務人被查封之財產，果值高價，則定期拍賣之後，
    應買人競相出價，自可得公平之價格賣出，於債務人之權益
    ，並無損害。抗告人聲明異議指摘原執行法院定本件拍賣之
    最低價過低，應以公告現值加四成或五成核定底價，洵屬無
    據，原執行法院駁回其聲請，核無違誤，其抗告自屬無理由
    ，應予駁回。
四、據上論結，本件抗告為無理由，依強制執行法第30條之1，
    民事訴訟法第495條之1第1項、第449條第1項、第95條、第
    78條，裁定如主文。
中　　華　　民　　國　　94　　年　　12　　月　　23　　日
                  民事第二庭    審判長法　官　丁振昌
                                      法　官　王明宏
                                      法　官　李素靖
上為正本係照原本作成。
如不服本裁定，僅得於收受本裁定正本送達後10日內以適用法規
顯有錯誤為理由，向本院提出再抗告狀（須附繕本一份及繳納再
抗告裁判費新台幣1千元)，並經本院許可後始可再抗告於最高法
院。
中　　華　　民　　國　　94　　年　　12　　月　　23　　日
                                      書記官  林鈴香
【附記】
民事訴訟法第495條之1第2項準用同法第466條之1第1、2項規定
：
I對於第二審判決上訴，上訴人應委任律師為訴訟代理人。但上
　訴人或其法定代理人具有律師資格者，不在此限。
II上訴人之配偶、三親等內之血親、二親等內之姻親，或上訴人
　為法人、中央或地方機關時，其所屬專任人員具有律師資格並
  經法院認為適當者，亦得為第三審訴訟代理人。
                                                 K
